【裁判字號】    99,簡上,484
【裁判日期】    991229
【裁判案由】    傷害
【裁判全文】
臺灣高雄地方法院刑事判決             99年度簡上字第484號
上  訴  人  臺灣高雄地方法院檢察署檢察官
被      告  朱聰榮
            黃祥榮
上列上訴人因被告傷害案件，不服本院民國99年8 月24日99年度
審簡字第3053號第一審簡易判決（聲請簡易判決處刑書案號：臺
灣高雄地方法院檢察署99年度偵字第16892 號），提起上訴，本
院判決如下：
    主  文
上訴駁回。
朱聰榮、黃祥榮均緩刑貳年。
    事實及理由
一、本案經本院審理結果，認原審判決認事用法及量刑均無不當
    ，應予維持，並引用原審判決書（含聲請簡易判決處刑書）
    記載之事實、證據及理由（如附件）。
二、上訴人雖循告訴人廖榮德之請求，以告訴人受有左橈骨骨折
    、右尺骨骨折及右前額、鼻部、右臉瘀青等傷害，多月無法
    工作，至今餘悸猶存，又被告2 人於99年5 月29日竟夥同7
    、8 名不詳人士，至告訴人所經營之豬肉攤，藉故滋事，且
    至今均未供出當日下手毆打之共犯，亦未與告訴人達成和解
    ，原審僅各判處被告2 人拘役59日，量刑過輕為由，提起上
    訴。惟按量刑輕重，係屬事實審法院得依職權自由裁量之事
    項，苟已斟酌刑法第57條所定各款所列情狀而未逾越法定刑
    度，亦未濫用其權限，即不得任意指摘為違法，此為最高法
    院判例所宣示之原則（參見最高法院72年台上字第6696號、
    75 年 台上字第7033號判例意旨）。是以，法官量刑時，如
    無裁量逾越或裁量濫用之明顯違法情事，自不得擅加指摘其
    違法或不當。原審援引刑法第28條、第277 條第1 項、第41
    條第1 項前段及刑法施行法第1 條之1 規定，並審酌被告2
    人僅因對告訴人有所不滿，即共同對告訴人施以傷害之犯行
    ，致使告訴人受有前揭傷害，殊非可取，惟考量被告2 人犯
    後均能坦承犯行等一切情狀，各量處被告2 人拘役59日，並
    均諭知易科罰金之折算標準，核其認事、用法均無違誤，且
    量刑亦無裁量逾越或濫用之情事，是檢察官上訴意旨指摘原
    審量刑過輕，請求撤銷改判較重之刑，為無理由，應予駁回
    。
三、末查被告朱聰榮、黃祥榮均於5 年內未曾因故意犯罪而受有
    期徒刑以上刑之宣告，此有臺灣高等法院被告前案紀錄表各
    1 份在卷可稽，又其等犯後均坦認犯行，且於本院審理時與
    告訴人達成和解，並業已付訖和解金25萬元，有本院99年11
    月26日準備程序筆錄1 份可憑，顯見深具悔意，茲念其等僅
    因一時思慮，致罹刑典，諒經此偵、審程序及刑之宣告，應
    知所警惕，信無再犯之虞，本院綜核各情認上開對被告2 人
    所宣告之刑以暫不執行為適當，爰依刑法第74條第1 項第2
    款之規定，併予宣告緩刑2 年，以啟自新。
據上論斷，應依刑事訴訟法第455 條之1 第3 項、第368 條、第
373 條，刑法第74條第1 項第2 款，判決如主文。
中    華    民    國    99    年    12    月    29    日
                  刑事第七庭  審判長法  官  陳  箐
                                    法  官  簡佩珺
                                    法  官  洪培睿
以上正本證明與原本無異。
不得上訴。
中    華    民    國    99    年    12    月    29    日
                                    書記官  秦富潔
附錄本判決論罪科刑法條
刑法第277條
傷害人之身體或健康者，處3 年以下有期徒刑、拘役或1 千元以
下罰金。
犯前項之罪因而致人於死者，處無期徒刑或7 年以上有期徒刑；
致重傷者，處3 年以上10年以下有期徒刑。

司法院資訊處製作；財團法人民間司法改革基金會備份。
